【裁判字號】    98,易,1203
【裁判日期】    981009
【裁判案由】    恐嚇取財等
【裁判全文】
臺灣臺南地方法院刑事判決              98年度易字第1203號
公  訴  人  臺灣臺南地方法院檢察署檢察官
被      告  戊○○
                    （現另案於臺灣臺南看守所羈押中）
被      告  甲○○
                    （現另案於臺灣高雄戒治所強制戒治中）
上列被告等因恐嚇取財等案件，經檢察官提起公訴（98年度偵字
第7253、7526號），被告於準備程序中就犯罪事實為有罪之陳述
，本院合議庭裁定由受命法官獨任依簡式審判程序審理，判決如
下：
    主  文
戊○○犯如附表所示攜帶兇器竊盜罪共肆罪，及恐嚇取財罪共參
罪，均累犯，各處如附表所示之刑，應執行有期徒刑貳年陸月。
扣案之米色上衣壹件及短褲貳件（即98年5月12日內政部警政署
刑事警察局扣押物品目錄表編號1、4、5部分）均沒收。
甲○○犯幫助恐嚇取財罪，累犯，處有期徒刑伍月：又犯攜帶兇
器竊盜罪，累犯，處有期徒刑拾月。應執行有期徒刑壹年。
    事實及理由
一、本件被告戊○○、甲○○二人所犯並非死刑、無期徒刑或最
    輕本刑有期徒刑三年以上之罪，亦非高等法院管轄第一審案
    件，其於本院就被訴事實為有罪之陳述，經告知簡式審判程
    序之旨，並聽取檢察官及被告之意見後，本院裁定以簡式審
    判程序加以審理，是本案之證據調查，依刑事訴訟法第273
    條之2規定，不受同法第159條第1項、第161條之2、第161條
    之3、第163條之1及第164條至第170條之限制；並得依同法
    第310條之2準用第454條之規定製作略式判決書，合先敘明
    。
二、本件被告戊○○、甲○○之犯罪事實及證據，除就檢察官起
    訴書所記載之前科紀錄及證據補充如下外，其餘均引用檢察
    官起訴書所載（如附件）：
  (一)起訴書犯罪事實欄第一項第1、2行：「戊○○前因毒品案件
    ，經法院判處有期徒刑11月確定，甫於民國97年1月10日執
    行完畢。」之記載，更正為：「戊○○前因違反麻醉藥品管
    理條例及肅清煙毒條例案件，經法院各判處有期徒刑5年6月
    及3年4月，應執行有期徒刑8年7月確定（下稱前案），其於
    91 年間假釋付保護管束期間，因於92年間再犯毒品危害防
    制條例案件，分別被判處有期徒刑8月及4月，應執行有期徒
    刑11月確定（下稱後案），前案之假釋因而被撤銷，於96年
    間減刑後再入監執行殘刑2年6月20日，後案之刑期亦經96年
    減刑為有期徒刑4月及2月，應執行有期徒刑5月，與前案接
    續執行，業均於97年1月10日縮刑期滿執行完畢。」。
  (二)起訴書犯罪事實欄第一項第2至4行：「甲○○前因強盜案件
    ，經法院判處有期徒刑7年6月確定，於97年3月3日假釋出獄
    ，並於98年2月4日假釋期滿未經撤銷。」記載之後，增列：
    「其未執行之刑，以已執行論」。
  (三)證據增列：被告戊○○、甲○○於本院準備程序及審理時均
    自白犯罪。
三、核被告戊○○如附表所為，分別係犯刑法第321條第1項第3
    款之攜帶兇器竊盜罪共四罪，及同法第346條第1項之恐嚇取
    財罪共三罪；被告甲○○所為，分別係犯刑法第321條第1項
    第3款之攜帶兇器竊盜罪，及同法第30條第1項前段、第346
    條第1項之幫助恐嚇取財罪。被告戊○○與案外人趙恆德就
    上開攜帶兇器竊盜罪及恐嚇取財罪，互有犯意聯絡及行為分
    擔，為共同正犯；另被告甲○○所犯幫助恐嚇取財罪部分，
    為幫助犯，應依刑法第30條第2項之規定，按正犯之刑減輕
    之。又被告戊○○所犯四次攜帶兇器竊盜罪、三次恐嚇取財
    罪，犯意各別，行為互殊，且各罪所侵害之財產法益分屬不
    同被害人，應分論併罰；另被告甲○○所犯攜帶兇器竊盜罪
    與幫助恐嚇取財罪之二罪間，犯意各別，行為互殊，罪名有
    異，亦應分論併罰。再查，被告戊○○、甲○○二人各有前
    述之受徒刑執行完畢前科，有臺灣高等法院被告前案紀錄表
    在卷可憑，其等於受徒刑之執行完畢後，五年以內故意再犯
    有期徒刑以上之上開各罪，均為累犯，應依刑法第47條第1
    項之規定加重其刑。被告甲○○所犯幫助恐嚇取財罪部分，
    有刑之加減事由，依法應先加後減之。爰審酌被告戊○○先
    竊取車輛，再對車主行恐嚇取財犯行，惡性與所生危害均屬
    不輕；另被告甲○○出售帳號供戊○○所屬恐嚇取財集團作
    為匯款人頭帳戶，致使附表所示被害人受害，亦助長犯罪，
    復審酌被告二人犯罪動機、目的、手段、被害人所受損害金
    額，及其等犯後均坦承犯行，各曾有前述犯罪前科，素行非
    佳等一切情狀，就被告戊○○、甲○○二人所犯，分別量處
    如主文所示之刑，並其等應執行刑。扣案之米色上衣1件及
    短褲2件（即98年5月12日內政部警政署刑事警察局扣押物品
    目錄表編號1、4、5部分），為被告戊○○犯上開恐嚇取財
    罪時所穿之衣物，且為其所有，業據其供明在卷，爰併依刑
    法第38條第1項第2款規定，宣告沒收；至警方在被告甲○○
    住處扣得之車牌2面、存摺1本及中華郵政儲匯業務工本費證
    明單1紙，車牌2面為被告甲○○竊得之贓物，應歸還原車主
    ，另存摺1本及中華郵政儲匯業務工本費證明單1紙，雖為本
    案被告甲○○所犯幫助恐嚇取財罪之證據，然尚難認係供其
    犯罪所用之物，此部分爰不併為沒收諭知，附此敘明。
四、據上論結，應依刑事訴訟法第273條之1第1項、第299條第1
    項前段、第310條之2、第454條，刑法第321條第1項第3款、
    、第346條第1項、第28條、第30條第1項前段、第2項、第28
    條、第47條、第51條第5款、第38條第1項第2款規定，刑法
    施行法第1條之1，判決如主文。
本案經檢察官己○○到庭執行職務。
中    華    民    國    98    年    10    月    9    日
                  刑事第四庭  法  官  陳淑卿
以上正本證明與原本無異。
如不服本判決應於收受本判後10日內向本院提出上訴書狀，並應
敘述具體理由。如未敘述上訴理由者，應於上訴期間屆滿後20日
內向本院補提理由書狀（均須按他造當事人之人數附繕本）「切
勿逕送上級法院」。
                              書記官  周怡青
中    華    民    國    98    年    10    月    9    日
附錄本判決論罪科刑法條
中華民國刑法第321條：
犯竊盜罪而有左列情形之一者，處6月以上、5年以下有期徒刑：
一、於夜間侵入住宅或有人居住之建築物、船艦或隱匿其內而犯
    之者。
二、毀越門扇、牆垣或其他安全設備而犯之者。
三、攜帶兇器而犯之者。
四、結夥三人以上而犯之者。
五、乘火災、水災或其他災害之際而犯之者。
六、在車站或埠頭而犯之者。
前項之未遂犯罰之。
中華民國刑法第346條：
意圖為自己或第三人不法之所有，以恐嚇使人將本人或第三人之
物交付者，處6月以上5年以下有期徒刑，得併科1千元以下罰金
。
以前項方法得財產上不法之利益，或使第三人得之者，亦同。
前二項之未遂犯罰之。
附表：
┌──┬───┬────┬──────┬───┬──────┬──────┬─────┬─────────────┐
│編號│行為人│竊車時間│竊車地點    │被害人│所竊汽車    │匯款時間    │勒贖所得  │所犯罪名及宣告刑          │
│    │      │        │            │      │            │            │（新臺幣）│                          │
├──┼───┼────┼──────┼───┼──────┼──────┼─────┼─────────────┤
│ 1  │戊○○│98年4月6│臺南市北區大│丁○○│車號0130-JH │98年4月6日中│30,000元  │戊○○共同犯攜帶兇器竊盜罪│
│    │趙恆德│日凌晨  │興街40巷61號│      │自小客車    │午12時26分  │          │，累犯，處有期徒刑拾月。  │
│    │      │        │前          │      │            │許          │          ├─────────────┤
│    │      │        │            │      │            │            │          │戊○○共同犯恐嚇取財罪，累│
│    │      │        │            │      │            │            │          │犯，處有期徒刑拾月。      │
├──┼───┼────┼──────┼───┼──────┼──────┼─────┼─────────────┤
│ 2  │戊○○│98年4月6│臺南市北區文│乙○○│車號8380-NK │98年4月6日中│35,000元  │戊○○共同犯攜帶兇器竊盜罪│
│    │趙恆德│日凌晨  │賢路799巷57 │      │自小客車    │午12時15分  │          │，累犯，處有期徒刑拾月。  │
│    │      │        │弄路口      │      │            │許          │          ├─────────────┤
│    │      │        │            │      │            │            │          │戊○○共同犯恐嚇取財罪，累│
│    │      │        │            │      │            │            │          │犯，處有期徒刑拾月。      │
├──┼───┼────┼──────┼───┼──────┼──────┼─────┼─────────────┤
│ 3  │戊○○│98年4月8│臺南市北區大│丙○○│車號2557-KB │98年4月8日下│30,000元  │戊○○共同犯攜帶兇器竊盜  │
│    │趙恆德│日凌晨  │港街110巷10 │      │自小客車    │午2時1分許  │          │罪，累犯，處有期徒刑拾月。│
│    │      │        │弄18號旁    │      │            │            │          │                          │
│    │      │        │            │      │            │            │          ├─────────────┤
│    │      │        │            │      │            │            │          │戊○○共同犯恐嚇取財罪，累│
│    │      │        │            │      │            │            │          │犯，處有期徒刑拾月。      │
├──┼───┼────┼──────┼───┼──────┼──────┼─────┼─────────────┤
│ 4  │戊○○│98年4月 │臺南縣仁德鄉│葉宗傑│車號1036-NR │尚未實施恐嚇│無        │戊○○共同犯攜帶兇器竊盜  │
│    │趙恆德│23日凌晨│勝利路151號 │      │自小貨車    │取財行為    │          │罪，累犯，處有期徒刑拾月。│
│    │      │5時許   │            │      │            │            │          │                          │
└──┴───┴────┴──────┴───┴──────┴──────┴─────┴─────────────┘


司法院資訊處製作；財團法人民間司法改革基金會備份。
